【裁判字號】    99,訴,929
【裁判日期】    990630
【裁判案由】    毒品危害防制條例
【裁判全文】
臺灣臺北地方法院刑事判決               99年度訴字第929號
公  訴  人  臺灣臺北地方法院檢察署檢察官
被      告  甲○○
上列被告因違反毒品危害防制條例案件，經檢察官提起公訴（98
年度毒偵字第596 號），被告於準備程序中就被訴事實先為有罪
之陳述，經本院合議庭裁定由受命法官獨任行簡式審判程序，判
決如下：
    主    文
甲○○施用第一級毒品，累犯，處有期徒刑壹年。扣案如附表一
所示之物沒收銷燬之，扣案如附表二所示之物均沒收。
    事    實
一、甲○○曾因施用毒品案件，經本院以九十一年度毒聲字第一
    一一七號裁定送觀察、勒戒後，經評估認有繼續施用傾向，
    再經本院以九十一年度毒聲字第一二七六號裁定令入戒治處
    所施以強制戒治一年，於民國九十二年五月八日停止戒治出
    所接續執行其前所犯肅清煙毒條例之殘刑，九十五年十一月
    十四日縮刑期滿執行完畢，翌日出監。但又數次施用毒品，
    為檢察官提起公訴並經法院判決有罪確定，經本院以九十七
    年度聲字第一八五六號裁定定應執行刑為一年二月確定，九
    十八年六月九日縮刑期滿執行完畢，翌日出監。竟仍於九十
    九年一月十八日某時，在臺北縣中和市○○路八十六號五樓
    之住處內，以將海洛因粉末加水溶解後，用針筒注射入身體
    內之方式施用第一級毒品海洛因，嗣為警於同月十九日中午
    十二時三十分許，在臺北市○○區○○街七○號前臨檢查獲
    ，並扣得如附表一、二所示之物。
二、案經臺北市政府警察局萬華分局報告臺灣臺北地方法院檢察
    署檢察官偵查起訴。於本院準備程序進行中，甲○○就被訴
    事實先為有罪之陳述，經合議庭裁定由受命法官獨任行簡式
    審判程序。
    理    由
壹、程序方面：雖被告甲○○住所及施用毒品之地點均在本院轄
    區外之臺北縣中和市○○路八六號五樓。但其在本院轄區內
    之臺北市○○區○○街七○號為警查獲時，仍持有與本案施
    用毒品有關之附表一所示第一級毒品，是本院對本案有管轄
    權。
貳、實體方面：
一、前揭事實業據被告坦承不諱（本院卷參照），且經將被告為
    警查獲後採集之尿液送臺灣尖端先進生技股份有限公司鑑驗
    ，呈鴉片類（可待因、嗎啡）陽性反應，有該公司九十九年
    二月一日濫用藥物檢驗報告附卷可稽（偵查卷第五十一頁參
    照），該公司分別以ＥＩＡ酵素免疫分析法、ＧＣ／ＭＳ氣
    相層析質譜儀分析法為初步、確認檢驗，其結果信而有徵，
    足為本院判斷之依據。又有附表一所示，經交通部民用航空
    局航空醫務中心以氣相層析質譜儀分析法檢驗認含第一級毒
    品海洛因成分之粉末（偵查卷第四四頁附該中心九十九年一
    月二十九日航藥鑑字第○九九○四六八號毒品鑑定書參照）
    扣案可證，足以擔保被告前開任意性自白與事實相符。次查
    ，被告曾因施用毒品案件，經本院以九十一年度毒聲字第一
    一一七號裁定送觀察、勒戒後，經評估認有繼續施用傾向，
    再經本院以九十一年度毒聲字第一二七六號裁定令入戒治處
    所施以強制戒治一年，於九十二年五月八日停止戒治出所接
    續執行其前所犯肅清煙毒條例之殘刑，九十五年十一月十四
    日縮刑期滿執行完畢，翌日出監。但又數次施用毒品，為檢
    察官提起公訴並經法院判決有罪確定，經本院以九十七年度
    聲字第一八五六號裁定定應執行刑為一年二月確定，九十八
    年六月九日縮刑期滿執行完畢，翌日出監，此有臺灣高等法
    院被告前案紀錄表在卷足證。被告既前曾因施用毒品案件，
    經觀察勒戒、強制戒治後，五年內再犯施用毒品罪，為法院
    判處罪刑確定，則被告本次再度施用第一級毒品，雖已於前
    次施用毒品所受觀察勒戒、強制戒治完畢五年後，但參酌最
    高法院九十五年度第七次刑事庭會議決議，仍應依毒品危害
    防制條例第十條處罰。
二、核被告所為，係違反毒品危害防制條例第十條第一項之施用
    第一級毒品罪。被告持有第一級毒品之犯行，為施用之犯行
    吸收，不另論罪。又被告具事實欄所載刑之執行紀錄，此有
    臺灣高等法院被告前案紀錄表在卷足憑，其於受徒刑之執行
    完畢後，五年以內故意再犯本件有期徒刑以上之罪，為累犯
    ，應依刑法第四十七條第一項規定加重其刑。爰審酌被告犯
    罪動機、目的、到案後坦承不諱，但施用毒品次數實多，素
    行非佳等一切情狀，量處如主文所示之刑，以資儆懲。至於
    扣案如附表一所示之物，應依毒品危害防制條例第十八條第
    一項前段規定，不問屬於犯人與否，沒收銷燬之；附表二編
    號(一)所示之物，為包裝附表一所示第一級毒品而供被告持有
    該毒品所用之物，且為被告所有，依刑法第三十八條第一項
    第二款規定，沒收之。扣案之附表二編號(二)所示之物，固為
    一般注射針筒，尚有其他用途，非專供施用毒品之器具，然
    亦為供被告犯本案所用之物，且為被告所有，依刑法第三十
    八條第一項第二款規定，沒收。
據上論斷，應依刑事訴訟法第二百七十三條之一、第二百九十九
條第一項前段，毒品危害防制條例第十條第一項、第十八條第一
項前段，刑法第十一條前段、第四十七條第一項、第三十八條第
一項第二款，判決如主文。
本案經檢察官蒲心智到庭執行職務。
中    華    民    國    99    年    6    月     30    日
                  刑事第十庭      法  官  姚念慈
以上正本證明與原本無異。
如不服本判決，應於判決送達後十日內，檢具繕本向本院提出上
訴狀上訴於臺灣高等法院。
                                  書記官  呂慧娟
中    華    民    國    99    年    6    月     30    日
附錄本案論罪科刑法條全文：
毒品危害防制條例第十條
施用第一級毒品者，處六月以上五年以下有期徒刑。
附表一：含第一級毒品海洛因成分之白色粉末（驗餘淨重零點壹
        壹零零公克）。
附表二：
    (一)包裝附表一所示第一級毒品之塑膠袋一枚。
    (二)針筒一支。

司法院資訊處製作；財團法人民間司法改革基金會備份。
